【裁判字號】    92,停,7
【裁判日期】    920520
【裁判案由】    聲請停止執行
【裁判全文】
臺中高等行政法院裁定                                  九十二年度停字第七號
    聲  請  人  冠陞工程企業有限公司
    代  表  人  甲○○
    聲  請  人  富迪工程企業有限公司
    代  表  人  乙○○
    相  對  人  交通部公路總局第二區養護工程處
    代  表  人  丙○○
    代  理  人  己○○
                戊○○
                丁○○
右當事人間因政府採購法事件，聲請人提起行政訴訟，並聲請停止原處分之執行，本
院裁定如左：
    主  文
聲請駁回。
聲請程序費用由聲請人負擔。
    理  由
一、按原處分之執行，將發生難於回復之損害，且有急迫情事者，始得聲請行政法院
    裁定停止執行，行政訴訟法第一百十六條第二項前段規定甚明。
二、本件聲請意旨略謂：相對人於行政院公共工程委員會對聲請人為申訴不受理之審
    議判斷後，隨即分別於日前先後對聲請人為刊登政府採購公報之處分。惟按「依
    前條第三項規定刊登於政府採購公報之廠商，於下列期間內，不得參加投標或作
    為決標對象或分包廠商：一、有第一百零一條第一款至第五款情形、或第六款判
    處有期徒刑者，自刊登之次日起三年。」政府採購法第一百零三條第一項第三款
    定有明文，則於異議申訴事件判決確定前，如果招標機關逕自將廠商名稱刊登政
    府採購公報，其結果勢必使得廠商立即蒙受無法在三年內參加投標之營業損失，
    則廠商於該三年內將形同停業狀態，勢將迫使廠商面臨關門倒閉及員工失業之困
    境，是故廠商於此即已蒙受難於回復之損害。由於刊登政府採購公報之事，並非
    於公益有重大影響之事件，而且聲請人之訴在法律上亦非顯無理由，爰請准裁定
    命相對人於本案判決確定以前應停止將聲請人廠商之名稱及相關情形刊登政府採
    購公報等語。經查聲請人因有政府採購法第一百零一條第一項第一款之情形，業
    經相對人分別於九十二年二月間及三月間將聲請人富迪工程企業有限公司、冠陞
    工程企業有限公司依政府採購法第一百零二條第三項規定上網刊登於政府採購資
    訊公告系統，此有相對人九十二年二月二十六日二工秘字第○九二○○○四四九
    五號及九十二年三月十七日二工秘字第○九二○○○五七○一號函附本院卷可稽
    ，聲請人對此亦不爭執。且據相對人代理人於本院庭稱，刊登政府採購公報一次
    就已執行完畢，不會再有後續執行行為明確，則相對人既已就聲請人具有前開情
    形，而將其名稱及相關情形刊登政府採購公報完畢，已無停止執行之可能，聲請
    人猶聲請停止本件之執行，與法不符，應予駁回。
三、依行政訴訟法第一百零四條、民事訴訟法第九十五條、第七十八條、第八十五條
    第一項前段，裁定如主文。
中    華    民    國    九十二      年      五        月      二十      日
                 臺 中 高 等 行 政 法 院   第 二 庭
                                審 判 長 法      官  胡  國  棟
                                         法      官  林  秋  華
                                         法      官  王  德  麟
右正本證明與原本無異。
如不服本裁定，應於裁定送達後十日內以書狀敘明理由，經本院向最高行政法院提起
抗告（須依對造人數附具繕本）；並應預繳送達用雙掛號郵票拾份（每份三十四元）
。
中    華    民    國    九十二      年      五        月    二十一      日
                                         法院書記官  邱  吉  雄


司法院資訊處製作；財團法人民間司法改革基金會備份。
